【裁判字號】    98,交聲,26
【裁判日期】    980630
【裁判案由】    違反道路交通管理處罰條例聲明異議
【裁判全文】
臺灣士林地方法院交通事件裁定          98年度交聲字第26號
原處分機關  臺北市交通事件裁決所
異議人即    甲○○
受處分人
上列異議人即受處分人因違反道路交通管理處罰條例案件，對於
臺北市交通事件裁決所於民國97年11月19日所為之處分（北市裁
申字第裁22-C00000000號）不服，聲明異議，本院裁定如下：
    主  文
異議駁回。
    理  由
一、按汽車駕駛人，行經有燈光號誌管制之交岔路口闖紅燈者，
    處新臺幣（下同）1,800 元以上5,400 元以下罰鍰，道路交
    通管理處罰條例第53條第1 項定有明文；又汽車駕駛人，有
    同條例第53條第1 項之情形者，除依原條款處罰鍰外，並記
    違規點數3 點，道路交通管理處罰條例第63條第1 項第3 款
    亦有明文。
二、原處分意旨略以：本件異議人即受處分人甲○○於民國97年
    10月1 日20時20分許，駕駛車牌號碼759-CY號營業一般小客
    車（下稱上開營小客車），行經臺北縣蘆洲市○○路與永平
    街口處，經警攔停舉發其有闖紅燈之違規，爰依道路交通管
    理處罰條例第53條第1 項處罰鍰2,700 元，並依同條例第63
    條第1 項第3 款，記違規點數3 點（裁決書漏載第1 項第3
    款）。
三、聲明異議意旨略以：伊於上揭時間駕駛上開營小客車，行經
    臺北縣蘆洲市○○路與永平街口處，當時該路口正上方有3
    個號誌燈皆未亮燈，顯係故障，伊只好遵循左內側道上之燈
    號行駛，當時該燈號為綠燈，未料駛過該路口後即為警攔停
    ，員警並不聽從伊辯解即開單舉發，令伊實不甘服，為此聲
    明異議云云。
四、經查：
    (一)本件異議人即受處分人甲○○於97年10月1 日20時20分許
      ，駕駛上開營小客車，行經臺北縣蘆洲市○○路與永平街
      口處，行經有燈光號誌管制之交岔路口闖紅燈，為警當場
      攔停舉發「駕車行經有燈光號誌管制之交岔路口闖紅燈（
      直行）」違規之事實，此為異議人所不否認，並有臺北縣
      政府警察局北縣警交字第C00000000 號舉發違反道路交通
      管理事件通知單影本1 紙在卷可稽。
    (二)異議人雖以上揭情詞置辯，惟上開違規事實業據證人即舉
      發本件違規之員警吳添來到庭具結證稱：蘆洲市成蘆橋下
      橋處有分下橋專用號誌及平面專用號誌，異議人從平面道
      路下來，他將下橋號誌當作是平面號誌，誤認為是綠燈，
      所以我將他攔停下來舉發。當下橋號誌為綠燈時，平面道
      路號誌是紅燈，而我當時站在路口過後30公尺的位置，只
      有下橋號誌綠燈可通行，平面道路號誌是紅燈，我不記得
      紅燈亮多久，我就看到異議人從平面道路闖紅燈通過。案
      發當時，平面道路號誌沒有故障，而且該處有2 個號誌，
      未到路口前1 個，通過路口後也有1 個號誌，而且2 個號
      誌都沒有故障，攔停時異議人有說下橋號誌是綠燈，他沒
      有說平面道路的號誌是壞的等語甚詳（見98年交聲字第26
      號卷第25頁至第26頁），證人亦當庭指認異議人提出附於
      異議狀後之現場照片共12張，惟僅第11、12張為現場照片
      ，其餘10張於本案並無相關聯（見同上交聲卷第9 頁），
      細繹證人吳添來所證內容，就當時取締之經過詳敘明確，
      況證人與異議人間並無怨恨仇隙，自無設詞誣陷而甘冒偽
      證重罪之必要，其所言應認屬實可採。再經本院函詢臺北
      縣交通局，該局回覆：本縣蘆洲市成蘆橋下橋與永平街32
      巷口平面道路專用號誌於97年10月1 日故障維修紀錄1 案
      ，查上述路口於97年9 月1 日至97年10月31日期間，僅於
      97年9 月16日接獲通報有燈不亮，並於當日修復，有臺北
      縣政府交通局98年4 月27日北交工字第0980306786號函1
      紙在卷可證，觀諸異議人之違規時間係於97年10月1 日，
      而上開號誌燈號於97年9 月1 日至同年10月31日間，僅9
      月16日有接獲故障通報，並已於當日修復完畢，由此可推
      知，異議人違規當日之號誌燈應屬正常運作並無故障，異
      議人前揭所辯，洵不足採。
    (三)異議人於本院訊問中另辯稱：路口後面設置的號誌位置很
      低，低到僅有1 層樓高，案發當天，我被前面的高頂車擋
      住，所以沒有看到後面的號誌燈云云，證人吳添來則證稱
      ：我攔車時僅有看到異議人所駕駛的車輛，沒有看到高頂
      車（見同上交聲卷第27頁），經觀現場照片第11張、第12
      張，明顯可知該號誌燈號設置高度並未過高或過低，且路
      口前後各設有1 個號誌燈，該2 個號誌燈於案發當時為正
      常運作狀態等情，已詳如前，退萬步言，異議人既已自稱
      其係緩慢通過系爭路口，若異議人之車前真有一高頂車行
      駛，其與前車如保持適當之安全距離，應至少可目視第2
      個號誌燈號，異議人之視線不致全被遮蔽，是異議人所述
      顯屬事後卸責之詞，洵不足採。
五、綜上所述，異議人確有於前揭時、地行經有燈光號誌管制交
    叉路口闖越紅燈（直行）之違規行為，從而原處分機關依道
    路交通管理處罰條例第53條第1 項之規定，裁處異議人2,70
    0 元罰緩，並依同條例第63條第1 項第3 款之規定，記違規
    點數3 點，核無違誤，本件異議人之異議為無理由，應予駁
    回。
據上論斷，應依道路交通案件處理辦法第19條，裁定如主文。
中    華    民    國    98    年    6     月    30    日
                  交通法庭法  官  高雅敏
以上正本證明與原本無異。
如不服本裁定應於送達後5日內向本院提出抗告狀。
                          書記官  陳映羽
中    華    民    國    98    年    6     月    30    日


司法院資訊處製作；財團法人民間司法改革基金會備份。
